# 非同一控制下的分步控股合并

提问人：dyliyajun 时间：2010-09-09 09:39:32
按照解释第 4 号： （一）在个别财务报表中，应当以购买日之前所持被购买方的股权投资的账面价值与购买日新增投资成本之和，作为该项投资的初始投资成本；购买日之前持有的被购买方的股权涉及其他综合收益的，应当在处置该项投资时将与其相关的其他综合收益（例如，可供出售金融资产公允价值变动计入资本公积的部分，下同）转入当期投资收益。 （二）在合并财务报表中，对于购买日之前持有的被购买方的股权，应当按照该股权在购买日的公允价值进行重新计量，公允价值与其账面价值的差额计入当期投资收益；购买日之前持有的被购买方的股权涉及其他综合收益的，与其相关的其他综合收益应当转为购买日所属当期投资收益。购买方应当在附注中披露其在购买日之前持有的被购买方的股权在购买日的公允价值、按照公允价值重新计量产生的相关利得或损失的金额。
请问，达成合并之前的股权交易在合并日还需要分别计算并加和确认商誉吗？

回答人：chenyiwei
回复 藤椅 dyliyajun 的帖子解释 4 号生效后，分步购买实现合并的商誉计算方法也会发生改变，见修订后的IFRS 3第 32 段。 根据解释 4号，企业合并中不能确认少数股权对应的商誉，因此在解释 4 号下，商誉的新的计算公式是：购买日确认的商誉=购买日所持有的被购买方权益的公允价值－购买日被购买方可辨认净资产公允价值*购买方持股比例。 新方法是一次计算，不再分次计算再加总。